【裁判字號】    90,易,418
【裁判日期】    900928
【裁判案由】    竊盜等
【裁判全文】
臺灣雲林地方法院刑事判決
    公  訴  人  臺灣雲林地方法院檢察署檢察官
    被      告  丙○○
右列被告因竊盜等案件，經檢察官提起公訴（九十年度偵字第四二二號），本院判決
如左：
    主  文
丙○○故買贓物，處有期徒刑陸月。又攜帶兇器竊盜，處有期徒刑柒月。又未經許可
於夜間攜帶刀械，處有期徒刑陸月；扣案之匕首及武士刀各壹支均沒收。應執行有期
徒刑壹年肆月；扣案之匕首及武士刀各壹支均沒收。
    事  實
一、丙○○於民國九十年一月十三日或十四日間，在雲林縣東勢鄉「穿山甲電動遊藝
    場」，明知某二名不詳姓名年籍之人所駕駛之車號Ｓ５－８７５２號廂型自小客
    車係來路不明之贓物（該車為陳洪英桃所有，於九十年一月十二日晚上或十三日
    上午，在嘉義市○區○○路二段八○巷與古安街口失竊），竟以新臺幣（下同）
    五千元代價購買後，供己代步之用。嗣為規避警方查緝，丙○○復意圖為自己不
    法之所有，駕駛前開贓車，於九十年一月十九日下午六時許，在雲林縣臺西鄉○○村○○路二巷三九號前，從前開贓車上拿取可供作兇器使用之扳手一支作為工
    具，而竊取置於路旁屬丁美麗所有之車號ＩＧ－６７１２號自小客車車牌兩面後
    ，將該ＩＧ－６７１２號車牌改懸掛於前開所駕駛之Ｓ５－８７５２號廂型自小
    客車上。丙○○另於九十年一月十四日或十五日前之不詳時地，取得槍砲彈藥刀
    械管制條例所管制之匕首及武士刀各一支後，隨即未經許可而持有之，其後並置
    於前開所駕駛之Ｓ５－８７５２號廂型自小客車內，而於夜間攜帶於身旁。嗣於
    九十年一月十九日晚上八時許，在雲林縣虎尾鎮埒內里埒內三十二號前，為警當
    場查獲上開丙○○駕駛懸掛ＩＧ－６７１２號車牌之贓車，並從車內起出匕首及
    武士刀各一支。
二、案經雲林縣警察局報請臺灣雲林地方法院檢察署檢察官偵查起訴。
    理  由
一、訊之被告丙○○，固坦承於右揭時地故買贓車，及於前開時地，攜帶扳手拔取Ｉ
    Ｇ－６７１２號車牌兩面，並為警查獲該贓車後，於該贓車內起出匕首及武士刀
    各一支等情，惟矢口否認有何竊盜或未經許可持有刀械之犯行，辯稱：懸掛ＩＧ
    －６７１２號車牌之車輛已發生事故很久，棄置在該處約三、四個月沒有處理，
    以為是別人丟棄不要，才將該車牌取下使用；另該贓車於購買後隔天，就借給綽
    號「阿成」之男子使用，為警查獲當天，伊去取車即發現匕首及武士刀放在車上
    ，且該匕首是臺西人拿來挖取牡蠣的工具云云。經查，本件ＩＧ－６７１２號自
    小客車雖已註銷牌照，但並非表示所有人即有丟棄之意思，且汽車車牌為車輛行
    駛道路之憑證，非一般私人物品可比，依規定如車主欲報廢車輛，亦應將車牌繳
    回監理單位，況被害人丁美麗於本院審理時，已到庭結證稱：發現ＩＧ－６７１
    ２號自小客車車牌失竊，要去報案時，警察就打電話告知伊車牌已找到等語，亦
    見被害人丁美麗並無丟棄該車牌之意，另參以被告竊取該車牌之目的，係企圖掩
    飾其所駕駛之贓車，足見被告應知該車牌並非無用之物。另關於持有匕首及武士
    刀部分，證人甲○○（業經檢察官不起訴處分）於九十年三月二十六日為警於另
    案通緝到案及本案九十年三月二十七日檢察官偵訊時，二次均供稱：丙○○於一
    月十二日載伊去媽祖醫院看病時（丙○○稱係購買上開贓車之翌日，應係同年月
    十四日或十五日），就曾見到武士刀及匕首放在車上等語（見偵查卷第八十頁及
    八十六頁背面），此與被告丙○○所稱係當天（指九十年一月十九日）前去牽車
    才看見該武士刀云云，已有不符；又被告於偵查中就當日前往牽車之情形，係供
    稱：「我是在案發當天早上才開回來」、「．．．是甲○○的女朋友打電話給我
    ，說叫我去載甲○○，結果我就打電話給甲○○說約在褒忠便利商店，丁○○就
    把機車停在那裡，我們三人就用走的到車子停的地方，丁○○是我打電話給他，
    叫他載我去便利商店的．．．」，而證人丁○○則供稱：「當天約下午在褒忠便
    利商店我騎機車，在那裡遇到他（指被告丙○○），結果他說要去水廠那裡牽他
    的車子，叫我載他去，當時我機車快沒油了，結果我機車就放在水廠，他就用車
    子要載我去加油」、「他原本說要載我去加油，結果就到褒忠去找甲○○，在車
    上他有打電話給甲○○說要去找他，後來就載到甲○○，然後再要去找甲○○的
    女朋友」，其二人就當日前去牽車之時間及如何去牽車之情節，亦不相符，復參
    以被告始終無法提出綽號「阿成」之個人基本資料，供本院傳訊審酌，是被告於
    案發當日是否確實前去牽車，及有無將該贓車出借，均堪質疑；況縱認被告確有
    出借該贓車予他人，然被告丙○○及證人丁○○於本院審理時，均供稱：該武士
    刀係放在排擋桿旁，一上車即可看見等語，證人丁○○亦於本院審理時，供稱：
    該匕首在上車就看見以紅色袋子裝著放在置物箱的上面等語，顯見被告於案發當
    日駕駛該贓車時，即已知悉有該武士刀及匕首置於車上，其未予處理，而仍駕駛
    該贓車，顯已將該武士刀及匕首納入其實力支配之範圍而持有之，且被告為警查
    獲時已屬夜間，是被告於夜間未經許可持有武士刀及匕首之行為亦堪認定。證人
    甲○○及丁○○事後於本院審理時雖翻異前供，然應係迴護被告丙○○之詞，尚
    不足採。綜上，被告上開辯解無非事後卸責之詞，不足採信。此外，復有被害人
    陳洪英桃之女乙○○之指訴、贓物認領保管收據一紙、車輛竊盜車牌失竊資料個
    別查詢報表一紙、相片八幀、雲林縣警察局九十年二月十九日雲警保字第二一四
    五號函一份在卷可參，及武士刀及匕首各一支扣案可佐。本件事證明確，被告犯
    行洵堪認定。
二、查被告丙○○持以竊取車牌之工具為長約十餘公分之鐵製扳手，業據其於本院審
    理時供明在卷，自屬客觀上對人身具有危險性之物，足以充當為兇器。又按攜帶
    兇器竊盜，祇須行竊時攜帶具有危險性之兇器為已足，並不以攜帶之初有行兇之
    意圖為必要（最高法院六十二年臺上字第二四八九號判例參照）。核被告丙○○
    所為，係犯刑法第三百四十九條第二項之故買贓物罪、第三百二十一條第一項第
    三款攜帶兇器竊盜罪及槍砲彈藥刀械管制條例第十五條第一款之於夜間未經許可
    攜帶刀械罪。公訴意旨就被告竊取車牌部分認應依刑法第三百二十條第一項普通
    竊盜罪處斷，就持有刀械部分應依槍砲彈藥刀械管制條例第十四條第四項未經許
    可持有刀械罪處斷，均尚有未洽，惟起訴事實相同，爰均依法變更起訴法條，併
    予敘明。被告所犯上開三罪間，犯意各別，罪名不同，應分論併罰之。爰審酌被
    告有施用毒品及賭博之前科，素行不端，竟貪圖小利，購買來路不明之贓物，不
    僅使被害人追贓困難，亦使銷贓有道，而助長財產犯罪，又為避免查緝，另行竊
    取他人之車牌，及持有具危險性之刀械，其犯罪之動機、目的、手段、被害人所
    受損害，及被告犯後僅坦承部分犯行之態度等一切情狀，分別量處如主文所示之
    刑，並定其應執行刑，以資懲儆。
三、扣案之武士刀及匕首各一支，為槍砲彈藥刀械管制條例所管制之刀械，有前開雲
    林縣警察局函在卷可佐，非經許可不得持有，係屬違禁物，應依刑法第三十八條
    第一項第一款規定沒收之；而扣案之萬能鑰匙一支，並非供被告犯罪所用或預備
    之物，亦非違禁物或犯罪所得之物，核與沒收之要件不合，爰不予宣告沒收。至
    被告用供竊取車牌之扳手，並未扣案，且非被告所有，業據其陳明在卷，亦非違
    禁物，亦不予宣告沒收。
據上論斷，應依刑事訴訟法第二百九十九條第一項前段、第三百條，槍砲彈藥刀械管
制條例第十五條第一款，刑法第三百二十一條第一項第三款、第三百四十九條第二項
、第五十一條第五款、第三十八條第一項第一款，罰金罰鍰提高標準條例第一條前段
，判決如主文。
本案經檢察官徐維嶽到庭執行職務。
中      華      民      國      九十      年      九      月    廿八    日
                                        臺灣雲林地方法院刑事第一庭
                                            法  官  廖  國  勝
右正本證明與原本無異。
如不服本判決，應於判決送達後十日內向本院提出上訴狀( 應附繕本 )。
                                            書記官  顏  錦  清
中      華      民      國      九十      年      九      月    廿八    日
犯竊盜罪而有左列情形之一者，處六月以上五年以下有期徒刑：
三、攜帶兇器而犯之者。
刑法第三百四十九條：
搬運、寄藏、故買贓物或為牙保者，處五年以下有期徒刑、拘役或科或併科一千元以
下罰金。
槍砲彈藥刀械管制條例第十五條第一款：
未經許可攜帶刀械而有下列情形之一者，處二年以下有期徒刑：
一、於夜間犯之者。


司法院資訊處製作；財團法人民間司法改革基金會備份。
